# 投资性房地产同一集团不同企业可以采取两种后续计量模式吗？

提问人：songlanK 时间：2015-04-21 11:35:56
请教各位：投资性房地产同一集团不同企业可以采取两种后续计量模式吗？投资性房地产应当按照成本进行初始计量。后续计量时，通常应当采用成本模式，满足特定条件的情况下也可以采用公允价值模式。同一企业只能采用一种模式对所有投资性房地产进行后续计量，不得同时采用两种计量模式。这里如果是一个集团内部，两个不同企业有没有可能采取两种计量模式？

回答人：chenyiwei
两家公司在其各自的报表上可以采用不同的计量模式，但将这两家公司的报表纳入同一份合并报表时，在该合并报表中对所有的投资性房地产只能采用一种计量模式。也就是强调的是在同一会计主体内部的计量模式须保持唯一性。

提问人：yugycpa 时间：2015-10-27 11:00:16
如果是母公司投资性房地产采用公允价值计量，子公司采用成本计量，在合并报表时如何处理？按理应当按照母公司的会计政策进行调整，合并报表中所有的投资性房地产都采用公允价值计量，但子公司投资性房地产的公允价值无法取得，可以在合并报表中将母公司的投资性房地产计量模式进行调整，合并报表中所有的投资性房地产都采用成本计量吗？

回答人：chenyiwei
可以这样理解。如果子公司不能取得公允价值的投资性房地产极少，则可以作为一项偶然的例外，不影响整体上按公允价值模式核算；如果子公司普遍存在难以取得投资性房地产公允价值的问题，则应修改合并报表的会计政策。